臺灣臺北地方法院刑事判決　　　　　　　94年度易字第1092號
公　訴　人　臺灣臺北地方法院檢察署檢察官
被　　　告　甲○○
上列被告因違反毒品危害防制條例案件，經檢察官提起公訴（九
十四年度毒偵字第一六七四號），被告於準備程序中先就被訴事
實為有罪之陳述，經本院告以簡式審判之旨，並聽取當事人之意
見後，本院合議庭裁定行簡式審判程序後，本院判決如下：
    主  文
甲○○施用第二級毒品，處有期徒刑月，如易科罰金，以佰
元折算壹日。扣案如附表所示之物沒收銷燬之。
    事  實
一、甲○○前於(一)民國八十九年十一月間，因違反毒品危害防制
    條例案件，經本院以八十九年度毒聲第二八三八號裁定送觀
    察勒戒，因認無繼續施用毒品之傾向，經臺灣臺北地方法院
    檢察署（下稱臺北地檢署）檢察官於八十九年十二月二日以
    八十九年度毒偵字第三四九七號不起訴處分書為不起訴處分
    確定在案；又於(二)九十二年八月間，因違反毒品危害防制條
    例案件，經本院以九十二年毒聲字第一四八九號裁定送觀察
    勒戒，因認無繼續施用毒品之傾向，經臺北地檢署檢察官於
    九十二年十月二日以九十二年度毒偵字第一四三九、一五七
    五號不起訴處分書為不起訴處分確定在案。
二、甲○○基於施用第二級毒品安非他命（下稱安非他命）之犯
    意，於九十四年六月十一日上午，在臺北市大安區○○○路
    ○段一０三號八樓之七之住處內，施用安非他命一次。嗣於
    九十四年六月十四日十七時三十分許，為警持本院法官所核
    發之搜索票前往上開甲○○住處搜索，而查獲其持有如附表
    所示之物，乃接受調查，經警採集其尿液送驗發現呈安非他
    命陽性反應，而知甲○○有上開施用安非他命之犯行。
三、案經臺北市政府警察局中山分局移送臺北地檢署檢察官偵查
    起訴。
    理  由
一、證據之認定：
    上開事實二之部分，有被告甲○○於前述時地為警查獲，經
    警採集其尿液送臺灣檢驗科技股份有限公司以酵素免疫分析
    法初步檢驗及氣相層析質譜儀法確認檢驗，結果發現有安非
    他命類陽性反應之濫用藥物尿液檢驗報告一紙附卷足憑（毒
    偵字卷第九二頁參照），而扣案如附表所示之物，分別經憲
    兵司令部刑事鑑識中心及行政院衛生署管制藥品管理局以氣
    相層析質譜儀分析法鑑驗，結果均檢出含有甲基安非他命成
    分無訛，有憲兵司令部刑事鑑識中心九十四年八月二十九日
    鑑字第０二一六三號鑑驗通知書及行政院衛生署管制藥品管
    理局九十四年十一月十日管檢字第０九四００一０五八三號
    檢驗成績書各一紙附卷可證，且被告對上開事實二之部分於
    本院九十四年十一月十五日審理時供承不諱（本院當日審判
    筆錄參照），是依(一)前開濫用藥物尿液檢驗報告一紙、(二)扣
    案如附表所示之安非他命及吸食器等補強證據已足資擔保被
    告於本院審理中所為之上開任意性自白具有相當程度之真實
    性，而得確信被告前述自白之犯罪事實確屬真實，從而依刑
    事訴訟法第一百五十六條第一項及同條第二項規定，自得依
    被告前述自白及該補強證據認定被告確有為前述施用安非他
    命一次之犯行。復查被告有如事實一之部分所載曾二度由法
    院裁定送觀察勒戒，並由臺北地檢署檢察官先後於八十九年
    十二月二日及九十二年十月二日分別以八十九年度毒偵字第
    三四九七號及九十二年度毒偵字第一四三九、一五七五號為
    不起訴處分確定等情，有臺灣高等法院被告全國前案紀錄表
    及臺北地檢署八十九年度毒偵字第三四九七號、九十二年度
    毒偵字第一四三九、一五七五號不起訴處分書各一份在卷可
    稽。故本件被告前經送觀察、勒戒而為不起訴處分後，五年
    內再犯本件施用第二級毒品罪之犯行，洵堪認定。
二、論罪科刑之法律適用：
  (一)核被告甲○○所為，係犯毒品危害防制條例第十條第二項之
    施用第二級毒品罪。其施用安非他命前後持有安非他命之低
    度行為，應為施用安非他命之高度行為所吸收，不另論罪。
  (二)爰審酌被告於毒品危害防制條例公布生效後曾由本院二度裁
    定送觀察勒戒，並由臺北地檢署檢察官二度為不起訴處分確
    定（本院卷附臺北地檢署八十九年度毒偵字第三四九七號及
    九十二年度毒偵字第一四三九、一五七五號不起訴處分書參
    照），顯見其未因前所受觀察勒戒之處分而決心改過及其智
    識程度、品行、犯後尚能坦承犯行、犯後態度良好等一切情
    狀，量處如主文所示之刑，並諭知易科罰金之折算標準。
  (三)扣案如附表所示之物，經送鑑驗後均檢出含有甲基安非他命
    成分無誤，已如前述，而扣案如附表編號二所示之吸食器上
    殘留之安非他命復與吸食器沾黏不可分離，是依毒品危害防
    制條例第十八條第一項前段規定，不問屬於犯人與否，均由
    本院諭知沒收銷燬之。
據上論斷，應依刑事訴訟法第二百七十三條之一第一項、第二百
九十九條第一項前段，毒品危害防制條例第十條第二項、第十八
條第一項前段，刑法第十一條前段、第四十一條第一項前段，罰
金罰鍰提高標準條例第二條，判決如主文。
本案經檢察官蘇維達到庭執行職務。
中　　華　　民　　國　　94　　年　　11　　月　　29　　日
　　　　　　　　　刑事第九庭    法　官　林怡秀
本件正本證明與原本無異。
如不服本判決，應於判決送達後十日內，向本院提出上訴狀。
　　　　　　　　　　　　　　　　書記官　林義盛
中　　華　　民　　國　　94　　年　　11　　月　　29　　日
附錄本案論罪科刑法條全文：
毒品危害防制條例第十條：
施用第一級毒品者，處六月以上五年以下有期徒刑。
施用第二級毒品者，處三年以下有期徒刑。
附表：
┌──┬─────┬────┬─────────────┐
│編號│物品名稱  │數 量   │扣 押 物 品 清 單 編 號   │
├──┼─────┼────┼─────────────┤
│ 一 │安非他命  │淨重零點│臺灣臺北地方法院檢察署九十│
│    │          │零玖伍│四年度綠保管字第一三九一號│
│    │          │公克、驗│編號１                    │
│    │          │餘淨重零│                          │
│    │          │點零零│                          │
│    │          │陸公克  │                          │
├──┼─────┼────┼─────────────┤
│ 二 │玻璃球吸食│一個    │同上編號２                │
│    │器及其上殘│        │                          │
│    │留之安非他│        │                          │
│    │命        │        │                          │
└──┴─────┴────┴─────────────┘
